# 求助陈版，经营性租赁产生的长期应付款

提问人：tracy02140920 时间：2013-04-17 10:25:26
陈版：
麻烦解答： 公司经营租赁场地 20 年， 租赁费用为第一年 10 万，第二年 20 万，第三年 30 万，第四年-第二十年 每年 200 万。 因此根据直线法，第一年确认了（63-20）=43万的长期应付款和 20 万的应付账款。 第二年长期应付款余额为 86 万，应付账款余额为 30 万。
以此类推。 但是长期应付款是否需要按照折现率确认公允价值？如果确认公允价值，做法就会跟融资租赁很像，和准则中要求直线法确认租赁费用是否矛盾呢？ 万分感谢！

回答人：chenyiwei
个人理解：如果确定整个安排构成一项经营租赁，则不应就每年确认为费用的金额和实际支付金额之间的差额进行折现，否则将与经营租赁的要求不一致。而且由于没有完整地确认整个租赁期内的负债，不能明确目前的负债预计将在哪一年度支付，折现在很多情况下并不可行。